【裁判字號】    98,審易,2062
【裁判日期】    981026
【裁判案由】    竊盜
【裁判全文】
臺灣高雄地方法院刑事判決            98年度審易字第2062號
公  訴  人  臺灣高雄地方法院檢察署檢察官
被      告  丙○○
                      號
上列被告因竊盜案件，經檢察官提起公訴（98年度偵字第16623
號、98年度偵字第21683號），本院依簡式審判程序判決如下：
    主  文
丙○○犯竊盜罪，累犯，處有期徒刑肆月，如易科罰金，以新臺
幣壹仟元折算壹日。又犯竊盜罪，累犯，處有期徒刑肆月，如易
科罰金，以新臺幣壹仟元折算壹日，扣案鑰匙壹支，沒收之。應
執行有期徒刑柒月，如易科罰金，以新臺幣壹仟元折算壹日。扣
案鑰匙壹支，沒收之。
    事  實
一、丙○○前因違反麻醉藥品管理條例等案件，經本院以民國85
    年度訴字第964 號判決判處有期徒刑4 月、5 年6 月，上訴
    後，因撤回上訴（即有期徒刑4 月部分）及分經臺灣高等法
    院高雄分院以85年度上訴字第1577號、最高法院以86年度台
    上字第1599號等判決駁回上訴而確定，並經裁定應執行有期
    徒刑5 年8 月確定。復因妨害兵役案件，經法院判處有期徒
    刑3 月確定，前開各罪接續執行，於90年5 月23日縮短刑期
    假釋出監。假釋期間，因施用毒品案件，經本院以91年度訴
    字第3568號判決判處有期徒刑7 月確定；另因竊盜案件，經
    本院以91年度易字第3901號判決判處有期徒刑7 月，上訴後
    ，經臺灣高等法院高雄分院以92年度上易字第661 號判決駁
    回上訴確定，並經裁定應執行有期徒刑1 年確定，嗣先撤銷
    假釋執行殘刑，再接續執行有期徒刑1 年，於96年4 月10日
    縮短刑期假釋出監，於96年6 月12日視為執行完畢。詎不知
    警惕，(一)於98年6 月1 日18時40分許，行經高雄市三民區○
    ○○路466 號前，因見該屋及後方廠房無人使用，且封住大
    門之木板遭人破壞（大門外另掛置出租廣告帆布），大門業
    已開啟，遂意圖為自己不法之所有，徒手自出租廣告帆布下
    方穿過大門進入屋內（侵入建築物部分，未據告訴），竊取
    甲○○所有沖模鐵柱1 個，沖模齒輪1 個，槓片3 個，圓柱
    形鐵柱2 個，三菱牌冷氣壓縮機1 臺，得手後，於同日20時
    20分許，將前開物品搬離屋外，欲離去之際，為巡邏員警當
    場查獲。(二)於98年7 月18日或7 月19日之中午（起訴書誤載
    98年7 月17日至18日間某時），行經高雄長庚醫院前，因見
    湯文傑所有，由乙○○使用之車牌號碼OVW-873 號（起訴書
    誤載OVM-873 號）重型機車停放在路旁（該車係先於98 年7
    月18日上午11時30分至同日19時間之某時，停放在高雄縣鳳
    山市○○路、中華街口，遭人偷竊，起訴書犯罪事實應更正
    如上），遂意圖為自己不法之所有，以所有機車鑰匙啟動該
    機車電門之方式，竊取該機車，得手後，旋騎乘該車離開現
    場。嗣於98年7 月20日上午10時許，丙○○騎乘上開機車行
    經高雄縣大寮鄉萬大橋下時，為警查獲，並扣得丙○○所有
    供犯竊盜罪所用之鑰匙1 支，始查知上情。
二、案經高雄市政府警察局保安大隊、高雄市政府警察局三民第
    二分局報告臺灣高雄地方法院檢察署檢察官偵查起訴。
    理  由
一、本件被告丙○○所犯各罪均為死刑、無期徒刑、最輕本刑為
    3 年以上有期徒刑以外之罪，其於準備程序進行中，就被訴
    事實均為有罪之陳述，經告知簡式審判程序之旨，並聽取當
    事人之意見後，本院裁定改行簡式審判程序，合先敘明。
二、上開犯罪事實，業據被告於本院審理中坦白承認，核與證人
    即被害人甲○○、乙○○於警詢中證述之情節相符；並有扣
    押筆錄，扣押物品目錄表、扣押物品收據、現場及所竊物品
    照片、贓物認領保管單、高雄市政府警察局車輛尋獲電腦輸
    入單在卷可稽。從而，因被告自白核與事實相符，是本件事
    證明確，被告上開犯行，均堪認定。
三、按毀越門扇牆垣，所謂「越」係指超越或踰越而言，如係走
    入，並不屬之。又所謂「其他安全設備」，係指依社會通常
    觀念，與門扇牆垣性質相類而同具防盜效用之設備。本件犯
    罪事實(一)部分，因高雄市三民區○○○路466 號房屋及後方
    廠房，現無人使用，故被害人甲○○乃用木板將前門釘死（
    詳98年度偵字第16623 號偵查卷第12頁）。準此，該大門外
    側雖掛置出租廣告帆布，且該帆布覆蓋大門面積甚大，惟因
    被害人甲○○已用木板封住大門，顯係以該大門作為防止他
    人任意進出之用，掛置出租廣告帆布之目的應係作為招攬客
    戶承租房屋，並非防止他人進出，應非防盜之安全設備甚明
    。是被告自該出租廣告帆布下方，穿過已遭人破壞而開啟之
    大門，再進入屋內，應係犯普通竊盜罪，而非踰越安全設備
    或門扇竊盜罪。核被告所為，均係犯刑法第320 條第1 項竊
    盜罪。被告有如前所示之前案紀錄及執行完畢之事實，有臺
    灣高等法院被告前案紀錄表可參，其受有期徒刑執行完畢後
    ，5 年內故意再犯本件有期徒刑以上之各罪，均為累犯，應
    各依刑法第47條第1 項規定，加重其刑。被告先後2 次竊盜
    犯行，犯意各別，應分論併罰之。爰審酌被告竊取他人物品
    ，影響被害人之權利，行為實有可議之處，惟念其犯後坦認
    犯行，並參以所竊財物已由被害人領回，及竊取物品價值、
    犯罪之動機、目的、手段等一切情狀，分別量處如主文所示
    之刑及定其應執行之刑，並參酌前開犯罪情狀，分別諭知如
    主文所示易科罰金之折算標準【按依司法院釋字第662 號解
    釋：「中華民國94年2 月2 日修正公布之現行刑法第41條第
    2 項，關於數罪併罰，數宣告刑均得易科罰金，而定應執行
    刑之刑逾6 個月者，排除適用同條第1 項得易科罰金之規定
    部分，與憲法第23條規定有違，並與本院釋字第366 號解釋
    意旨不符，應自本解釋公布之日起失其效力」。故對於數罪
    併罰，數宣告刑均得易科罰金，而定應執行之刑超過6 個月
    之案件，依司法院釋字第366 號、662 號解釋意旨，仍得易
    科罰金】。扣案之鑰匙1 支，係被告所有供犯竊取機車所用
    之物，爰依刑法第38條第1 項第2 款規定，宣告沒收之。
據上論斷，應依刑事訴訟法第284 條之1 、第273 條之1 第1 項
、第299 條第1 項前段，刑法第320 條第1 項、第47條第1 項、
第51條第5 款、第41條第1 項前段、第38條第1 項第2 款，刑法
施行法第1 條之1 ，判決如主文。
本案經檢察官陳妍萩到庭執行職務
中    華    民    國    98    年    10    月    26    日
                  刑事第十庭    法  官  方百正
如不服本判決應於收受判決後10日內向本院提出上訴書狀。
以上正本證明與原本無異。
中    華    民    國    98    年    10    月    26    日
                                書記官  黃園芳
附錄本判決論罪科刑所依據之法條：
刑法第320 條
意圖為自己或第三人不法之所有，而竊取他人之動產者，為竊盜
罪，處5 年以下有期徒刑、拘役或5 百元以下罰金。
意圖為自己或第三人不法之利益，而竊佔他人之不動產者，依前
項之規定處斷。


司法院資訊處製作；財團法人民間司法改革基金會備份。
